# 请教：外商独资企业股东股权全部转让给国内一股东的相关会计处理

提问人：zcx0710 时间：2012-06-16 12:20:26
原外资企业注册资本 210 万美元，折合后实收资本 1455 万元人民币，于去年 2 月 11 日转让给国内一股东，按当日外汇汇率折算1379.5万元人民币，请问：差额做汇兑收益吗？要补交所得税吗？请说出依据和理由，谢谢！

回答人：chenyiwei
如果仅仅是股权转让，会计主体自身并未发生变化，则倾向于帐面上以人民币表示的实收资本继续保持原先外资企业以人民币编制的报表上的相同金额。这样仅是注册资本以及实收资本的股东明细发生变化，报表上的实收资本金额不变。如果办理变更登记时工商局要求按现行汇率折合到人民币注册资本和实收资本的，则差额借记实收资本，贷记资本公积。这完全是资本性交易，应不涉及税务问题。

提问人：zcx0710 时间：2012-06-16 16:22:50
回复 chenyiwei 的帖子
后来该公司的股东又进行减资，减资后实收资本为 200 万元人民币，该企业均未进行账务处理，但已进行了工商营业执照的变更登记，目前股东也没有对 1455 与379.5的差额，1379.5与 200 （万元）的差额的具体处理办法，全部暂时放到资本公积里，可以吗？目前，我国会计准则和税法分别对这种情况有什么规定？

回答人：chenyiwei
一般情况下，应支付给股东的减资款与所减少的实收资本的差额，应作为权益性交易调整资本公积。